---
title: "Analyse des donées avec Dada2"
author: Vincent Noah
date: "14 janvier 2021"
output:
  github_document:
    toc: true
    toc_depth: 2
---

Cette étude est complémentaire avec celle de Logan. Nous avons pris des placards et des frigos différents pour observer ou non s'il y à un changement de diversité.

# Préparation de l'environnement.


```{r}
library(Rcpp)
library(dada2)
```

Les données contenues dans le dossier Data sont des séquences d'ARN 16s obtenu à partir d'échantillon de 280 cuisines initialement. Cependant, les temps de chargement et de traitements étaient très longs, nous avons donc décidé de prendre 10 placards et 10 frigos différents.

 
```{r}
path <- "~/Compte-rendu-CC3/Compte-rendu-CC3/Data"
list.files(path)
```

Les données étant traitées, nous ne pouvons pas savoir où sont les forwards et où sont les reverses. On parle donc FR pour forward/Reverse

```{r}
fnFRs <- sort(list.files(path, pattern=".gz", full.names = TRUE))
sample.names <- sapply(strsplit(basename(fnFRs), ".fastq.gz"), `[`, 1)
```


# Inspecter les profils de qualité des lectures.

Nous pouvons tout de même observer la qualité des reads et voir quelles sont de bonne qualité


```{r}
plotQualityProfile(fnFRs[1:4])
```




# Connaitre le taux d'erreur.


```{r}
errFR <- learnErrors(fnFRs, multithread=TRUE)
```


* La ligne noire montre le taux d'erreurs estimé avec learnErrors.



* La ligne en rouge montre le taux d'erreur observé.



* On observe qu'il y a peu de différence.

```{r}
plotErrors(errFR, nominalQ=TRUE)
```

# Inférence d'échantillon.

Le package Dada2 contient un algorithme d'interférence, qui peut appliquer aux données que nous possédons. Cela nous permet d'enlever les bruits de fond, pour les R1 et les R2.

```{r}
dadaFRs <- dada(fnFRs, err=errFR, multithread=TRUE)
```
 


# Alignement des R1 et R2 en contigs.



```{r}
mergers <- dadaFRs
```



# Construction de la table d'observation.

On va maintenant créer une table de séquences grâce à la fonction "makeSequenceTable" à partir des contigs obtenus et placé dans l'objet mergers.

```{r,}
seqtab <- makeSequenceTable(mergers)
dim(seqtab)
```


# Détection de chimères.

```{r}
seqtab.nochim <- removeBimeraDenovo(seqtab, method="consensus", multithread=TRUE, verbose=TRUE)
dim(seqtab.nochim)
```

# Pourcentage de séquences chimérique dans l'ensemble de la table.

On peut déterminer le pourcentage du taux de chimères. On trouve qu'il y a 5 % de séquences chimérique dans notre jeu de donnée.

```{r}
1-sum(seqtab.nochim)/sum(seqtab)
```


# Téléchargement des bases de donées et assignation d'un taxonomique.

```{bash, results="hide"}
wget https://zenodo.org/record/3986799/files/silva_nr99_v138_train_set.fa.gz
```

```{r}
taxa <- assignTaxonomy(seqtab.nochim, "~/silva_nr99_v138_train_set.fa.gz", multithread=TRUE)
```

```{bash, results="hide"}
wget https://zenodo.org/record/3986799/files/silva_species_assignment_v138.fa.gz
```

```{r}
taxa<- addSpecies(taxa, "~/silva_species_assignment_v138.fa.gz")
```



```{r}
taxa.print <- taxa # Removing sequence rownames for display only
rownames(taxa.print) <- NULL
head(taxa.print)
```




Afin de pouvoir continuer notre analyse avec phyloseq, On va réaliser une sauvegarde, que l'on pourra charger avant l'analyse de phyloseq afin d'avoir toutes les données.

```{r}
save.image(file="02_Data-analysis-with-DADA2_FinalEnv")
```


Dada 2 nous a permis de préparer les données afin qu'ils puissent être analysés, le plus précisément avec Phyloseq. 